# 新收入准则对贸易收入的账务处理

提问人：zylrjq 时间：2019-08-15 10:39:52
请教陈版 对与新收入准则企业会计准则第 14 号-收入对收入确认政策的修改
原收入准则下，以风险报酬转移作为收入确认时点的判断标准；新收入准则以控制权转移为收入确认的判断标准
对与贸易收入的确认，因为贸易收入无相关实物流转从第三方直接发货至最终用户，对与控制的判断是否从第三方采购无实物流无法达到控制，只是企业走一下账务处理开票流程，是不是新收入准则对与贸易收入应该以净额确认代理收入，无法全部确认收入？

回答人：chenyiwei
理论上并不绝对，还是应当按照新准则第三十四条的规定进行判断的。但是，新旧准则下收入确认应采用总额法还是净额法的判断标准无实质差异，并且近年来利用空转贸易、融资性贸易虚增收入的舞弊行为也已引起监管机构关注，因此对贸易收入能否采用总额法确认，总体上采取了更为严格和审慎的态度。